# 请教陈老师，飞行员转会费如何会计处理？

提问人：asq 时间：2014-09-10 18:30:01
甲公司从某航空公司受让一名飞行员，支付某航空公司转会费 100 万元（以对该飞行员的培训费名义开具发票）。 请问陈老师： 1.该转会费是资本化为无形资产还是费用化计入当期损益？ 2.发票开为培训费，是否导致所支付款项未反映经济实质？

回答人：chenyiwei
对此类转会费，如果企业与引进的飞行员签订了一定年限的劳动合同，并约定如果在该期限内提前离职则需要按照未服务年限占合同约定总年限的比例向公司赔偿该笔转会费与未服务年限对应的部分，则表明该转会费符合资产定义，可确认为一项无形资产（在实务中也有确认为长期待摊费用的），在劳动合同约定的年限内摊销。如果该飞行员在合同尚未到期前丧失执飞能力或者被禁飞，则未摊销完毕的资产余额应当予以转销。 可参考足球俱乐部对球员转会费的处理，或者演艺经纪公司对艺人转会费的处理等。